臺灣臺中地方法院刑事判決
111年度易緝字第66號
公  訴  人  臺灣臺中地方檢察署檢察官
被      告  方聖凱






上列被告因竊盜案件，經檢察官提起公訴（108年度偵緝字第147
8號），本院合議庭裁定由受命法官獨任進行簡式審判程序，判
決如下：本院判決如下：
    主    文
方聖凱犯攜帶兇器，踰越牆垣、毀越安全設備侵入住宅竊盜罪，
累犯，處有期徒刑捌月。未扣案之犯罪所得鋁門二扇沒收，於全
部或一部不能沒收或不宜執行沒收時，追徵其價額。
    犯罪事實
一、方聖凱意圖為自己不法之所有，基於攜帶兇器，踰越牆垣、
    毀越安全設備侵入住宅竊盜之犯意，於民國107年12月4日上
    午5時30分許，騎乘自行車至劉國隆位於臺中市○○區○○路0段
    000巷00號住處房屋（下稱甲屋）前，將自行車停靠在甲屋
    前方，再繞至甲屋後方，徒手攀爬並踰越甲屋圍牆，而進入
    甲屋1樓後方陽台，再持足供兇器使用之十字螺絲起子1支，
    破壞甲屋1樓後方窗戶玻璃（毀損部分未據告訴）後侵入屋
    內，以上開十字螺絲起子拆卸、分解屋內鋁門2扇，並於同
    日上午6時12分，將其中1扇鋁門攜出甲屋，並以自行車載運
    離去；及於同日上午6時24分，以相同方式進入甲屋，將剩
    餘之鋁門1扇攜出，並以自行車載運離去（起訴書誤載為分
    別拆卸及搬運鋁門），而竊得鋁門2扇得逞。
二、案經劉國隆訴由臺中市政府警察局太平分局報告臺灣臺中地
    方檢察署檢察官偵查起訴。
    理    由
一、本案被告方聖凱所犯為死刑、無期徒刑、最輕本刑為3年以
    上有期徒刑以外之罪，其於準備程序中就被訴事實為有罪之
    陳述，經告知簡式審判程序之旨，並聽取公訴人及被告之意
    見後，本院依刑事訴訟法第273條之1第1項之規定，裁定進
    行簡式審判程序。又本案之證據調查，依同法第273條之2規
    定，不受同法第159條第1項、第161條之2、第161條之3、第
    163條之1及第164條至第170條規定之限制，合先敘明。
二、認定犯罪事實所憑證據及理由
  ㈠上開犯罪事實，業據被告於警詢、檢察事務官詢問、偵查及
    本院審理中坦承不諱（見偵字卷第33頁至第36頁、偵緝卷第
    55頁至第56頁、第82頁至第83頁、第101頁至第102頁、第11
    3頁至第114頁、本院易字卷第121頁、第130頁），核與告訴
    人劉國隆於警詢及檢察事務官詢問時之陳述大致相符（見偵
    字卷第37頁至第38頁、第103頁至第104頁、偵緝卷第71頁）
    ，並有員警職務報告（見偵字卷第34頁）、甲屋現場蒐證及
    監視器錄影畫面翻拍照片（見偵字卷第53頁至第65頁）、被
    告及其上開騎乘之自行車照片（見偵字卷第65頁至第67頁）
    在卷可佐，互核相符，足認被告上開自白內容與事實相符，
    應可採信。
  ㈡公訴意旨雖認被告係基於單一加重竊盜之接續犯意，而先後
    兩次侵入甲屋，並分別拆卸、搬運鋁門各1扇等語。然被告
    於本院審理中供稱：我於107年12月4日上午5時30分侵入甲
    屋後，就將屋內2扇鋁門拆下，但因為自行車無法一次搬運
    ，才會分成兩趟載運上開鋁門等語（見本院易字卷第130頁
    ），且依卷附甲屋監視器錄影畫面翻拍照片（見偵字卷第58
    頁至第65頁），被告於案發當日上午5時30分第一次進入甲
    屋，嗣於上午6時12分離開甲屋，並將分解之鋁門利用自行
    車搬離現場；復於同日上午6時24分第二次侵入甲屋，嗣於
    上午6時27分即將分解之鋁門搬離甲屋，被告首次侵入甲屋
    ，並在甲屋內逗留約42分鐘，第二次侵入甲屋則僅逗留約3
    分鐘，衡情被告應無可能於3分鐘內，即將甲屋內鋁門拆卸
    並分解，堪認被告應係於首次侵入甲屋時，即將鋁門2扇拆
    解，並分兩趟將上開鋁門搬離甲屋，故前揭公訴意旨容有誤
    會，應予更正。
　㈢再按刑法第321條第1項第1款之侵入住宅竊盜罪，所謂「住宅
    」，乃指人類日常生活居住之場所而言（最高法院76年度台
    上字第2972號判決意旨參照）。至同法第2款之「其他安全
    設備」，係指依社會通常觀念足認為防盜之設備而言（最高
    法院55年度台上字第547號判決要旨可參）。經查，被告為
    本案犯行時，甲屋雖適無人在內，然告訴人於檢察事務官詢
    問時陳稱：案發時因為我要照顧我母親，故沒有住在甲屋內
    ，但我不定時會回甲屋睡覺、過夜，我的汽車也停在甲屋等
    語（見偵字卷第103頁、偵緝卷第71頁），且依甲屋內之設
    置及格局，仍係供日常起居之住所，有甲屋現場蒐證照片在
    卷可證（見偵字卷第53頁至第57頁），核屬住宅無疑；又被
    告打破甲屋窗戶玻璃進入屋內行竊，使窗戶喪失防閑作用，
    且其毀壞窗戶非僅有單純踰越，自屬毀越安全設備竊盜之行
    為。
  ㈣又刑法第321條第1項第3款所稱「兇器」，其種類並無限制，
    凡客觀上足以對人之生命、身體、安全構成威脅，具有危險
    性之兇器均屬之，且祗須行竊時攜帶此種具有危險性之兇器
    為已足，並不以攜帶之初有行兇之意圖為必要（最高法院79
    年度台上字第5253號判決要旨可參）。查被告本案係持十字
    螺絲起子破壞窗戶玻璃及拆卸、分解鋁門等情，業經認定如
    前，該十字螺絲起子雖未扣案，然既得用以破壞玻璃及拆解
    鋁門，必屬質地堅硬之物，如持以攻擊，客觀上足對人之生
    命、身體、安全構成威脅，而具有危險性，性質上自屬兇器
    無疑。
  ㈤綜上所述，本案事證明確，被告上開犯行洵堪認定，應依法
    論科。
三、論罪科刑
　㈠被告行為後，刑法第321條第1項已於108年5月29日修正公布
    ，並於同年月31日生效施行，修正前刑法第321條第1項規定
    之法定刑為「6月以上5年以下有期徒刑，得併科新臺幣10萬
    元以下罰金」；修正後則為：「6月以上5年以下有期徒刑，
    得併科50萬元以下罰金」，經比較新、舊法結果，修正後新
    法業已提高罰金刑，對於被告並無較有利之情形，依刑法第
    2條第1項前段之規定，應適用被告行為時即修正前之刑法第
    321條第1項之規定。
  ㈡核被告所為，係犯修正前刑法第321條第1項第1、2、3款之攜
    帶兇器，踰越牆垣、毀越安全設備侵入住宅竊盜罪。
  ㈢被告前因竊盜案件，經本院以105年度簡上字第306號判決判
    處有期徒刑3月確定，經移送執行，於106年7月6日執行完畢
    等情，有臺灣高等法院被告前案紀錄表在卷可證。其於有期
    徒刑執行完畢後，5年內故意再犯本案有期徒刑以上之罪，
    為累犯，並依司法院釋字第775號解釋意旨，審酌被告於前
    案執行完畢後，未生警惕，故意再為本案犯行，足見前罪之
    徒刑執行成效不彰，其對刑罰之反應力顯然薄弱，衡量本案
    犯罪情節及被告所侵害之法益，予以加重最低本刑並無罪刑
    不相當之情事，爰依刑法第47條第1項之規定加重其刑。
　㈣爰以行為人之責任為基礎，審酌被告不思以正當方法獲取財
    物，率爾為本件竊盜犯行，竊取他人所有之財物，漠視法紀
    及他人之財產權，法治觀念實有偏差；並斟酌被告本案犯罪
    動機、目的、手段、竊取財物之價值、犯後始終坦承犯行之
    態度，及其前科素行、自述之智識程度及家庭經濟生活狀況
    （見本院易字卷第130頁）等一切情狀，量處如主文所示之
    刑，以示懲儆。　
四、沒收
　㈠供犯罪所用、犯罪預備之物或犯罪所生之物，屬於犯罪行為
    人者，得沒收之，於全部或一部不能沒收或不宜執行沒收時
    ，追徵其價額；犯罪所得，屬於犯罪行為人者，沒收之，於
    全部或一部不能沒收或不宜執行沒收時，追徵其價額；宣告
    前二條之沒收或追徵，有過苛之虞、欠缺刑法上之重要性、
    犯罪所得價值低微，或為維持受宣告人生活條件之必要者，
    得不宣告或酌減之，刑法第38條第2項前段、第4項、第38條
    之1第1項前段、第3項、第38條之2第2項分別定有明文。
  ㈡被告竊得之鋁門2扇，為被告本案犯罪所得，且尚未扣案，亦
    未發還告訴人，被告復未賠償告訴人所受損害等情，業據被
    告於本院審理中供述明確（見本院易字卷第130頁），核與
    告訴人於本院審理中之陳述相符（見本院易字卷第47頁），
    爰依刑法第38條之1第1項前段、第3項之規定，宣告沒收，
    於全部或一部不能沒收或不宜執行沒收時，追徵其價額。
　㈢查被告持以行竊之十字螺絲起子1支及自行車1臺，均為被告
    所有，並供其為本案犯罪所用之物等情，業據被告於本院審
    理中供述明確（見本院易字卷第130頁），然上開物品均未
    扣案，審酌其等均為現今日常生活中所常見之物，沒收對於
    預防再犯之效果有限，欠缺刑法上之重要性，為免徒增將來
    執行程序之無益勞費，均依刑法第38條之2第2項之規定，不
    予宣告沒收或追徵其價額。
據上論斷，應依刑事訴訟法第273條之1第1項、第299條第1項前
段，刑法第2條第1項前段、（修正前）第321條第1項第1款、第2
款、第3款、第47條第1項、第38條之1第1項前段、第3項，刑法
施行法第1條之1第1項，判決如主文。
本案經檢察官劉俊杰提起公訴，檢察官陳君瑜到庭執行職務。
中　　華　　民　　國　　111 　年　　5 　　月　　 3　　日
                  刑事第五庭    法  官  黃世誠
以上正本證明與原本無異。
如不服本判決應於收受送達後20日內向本院提出上訴書狀，並應
敘述具體理由；其未敘述上訴之理由者，應於上訴期間屆滿後20
日內向本院補提理由書（均須按他造當事人之人數附繕本）「切
勿逕送上級法院」。
告訴人或被害人如不服判決，應備理由具狀向檢察官請求上訴，
上訴期間之計算，以檢察官收受判決正本之日起算。
　　　　                        書記官  楊均謙
中　　華　　民　　國　　111 　年　　5 　　月　　3 　　日

附錄論罪科刑法條
修正前刑法第321條
犯竊盜罪而有下列情形之一者，處六月以上、五年以下有期徒刑
，得併科新臺幣十萬元以下罰金：
一、侵入住宅或有人居住之建築物、船艦或隱匿其內而犯之者。
二、毀越門扇、牆垣或其他安全設備而犯之者。
三、攜帶兇器而犯之者。
四、結夥三人以上而犯之者。
五、乘火災、水災或其他災害之際而犯之者。
六、在車站、埠頭、航空站或其他供水、陸、空公眾運輸之舟、
    車、航空機內而犯之者。
前項之未遂犯罰之。